台灣苗栗地方法院刑事判決　　　　　　　　　　　　 九十一年度易字第一七八號
　　公　訴　人　臺灣苗栗地方法院檢察署檢察官
　　被　　　告　甲○○
右列被告因偽造署押等案件，經檢察官提起公訴（九十一年度偵緝字第七號），本院
判決如左：
    主  文
甲○○服用酒類，不能安全駕駛動力交通工具而駕駛，處罰金壹萬元，如易服勞役以
參佰元折算壹日；又因過失傷害人之身體，處有期徒刑參月，如易科罰金以佰元折
算壹日；又偽造署押，足以生損害於公眾及他人，處有期徒刑肆月，如易科罰金以參
佰元折算壹日。偽造之「乙○○」署押肆枚均沒收。應執行有期徒刑陸月，如易科罰
金以參佰元折算壹日。偽造之「乙○○」署押肆枚均沒收。
    事  實
一、甲○○於民國八十九年十二月十七日中午時，在台南市某不詳地點喝半打台灣啤
    酒後，明知無法安全駕駛車輛，仍於同日中午駕駛懸掛Ｌ七七四五五號車牌（係
    丁○○所有，於八十九年十一月四日上午，在台北市忠孝橋下失竊）之贓車（原
    車牌號為ＢＭ七一五六，屬丙○○所有，於八十九年十月二十四日上午，在台北
    市○○區○鄉里○○路二四六巷五十六號前失竊）自台南市出發到苗栗縣，而於
    同日晚上八時三十分，應注意汽車於行進中應注意車前狀況，隨時採取必要安全
    措施，而依當時情形又無不能注意之情事，竟疏未注意，駕駛上開贓車，沿苗栗
    縣泰安鄉錦水村苗六十二線公路由南往北行駛，至該公路標示五點二公里處，因
    疏於注意車前狀況，致撞及戊○○所駕駛車牌ＯＬ六五七七號之自用小客車，造
    成戊○○之身體因而受有右肘挫傷之傷害。甲○○肇事後經警測得吐氣所含酒精
    成份為每公升○點三三毫克，其為逃避刑責竟出示變造之「乙○○」身分證影印
    本，及「乙○○」失竊之駕駛執照（乙○○之身分證及駕駛執照，原置於其所有
    ＳＦ○四六一號廂型車內，於八十九年十一月二十四日上午，在台北市○○區○○街六十巷二十二號前被竊），另基於偽造署押之單一犯意，先後在警員製作之
    酒精濃度測試表（署押及按指印各一枚）、道路交通事故處理紀錄登記簿（署押
    一枚）及交通事故現場草圖上（署押一枚），接續偽簽「乙○○」之署名及按指
    印，足生損害於乙○○及警員偵辦案件及管理文書之正確性。
二、案經戊○○告訴及苗栗縣警察局大湖分局報告臺灣苗栗地方法院檢察署檢察官偵
    查起訴。
    理  由
一、被告甲○○對於前開時間地點喝酒後駕駛自小客車撞傷他人，又偽造屬押之事實
    於偵查中及本院院審理中坦白承認，核與告訴人戊○○之指訴相符，復有被告飲
    酒後吐氣含酒精成份之測試報告、道路交通事故處理紀錄登記簿、交通事故現場
    草圖及道路交通事故調查報告表、診斷證明書各一份暨相片八張附卷可稽。按車
    輛行駛時，駕駛人應注意車前狀況，隨時採取必要之安全措施；道路交通安全規
    則第九十四條第三項定有明文。被告駕車未注意上述道路交通安全規定，肇事彼
    時又無不能注意之情事，竟疏未注意，具有過失明甚，且其過失行為與被害人戊○○之傷害結果間，顯具相當因果關係，被告之自白與事實相符，事證明確，犯
    行足以認定。
二、依照交通部運輸研究所七十九年八月對駕駛人行為之研究（酒醉駕車對駕駛行為
    之分析研究）指出，吐氣每公升酒精含量零點二五mg等於血液中酒精濃度（
    Blood Alcohol Concentration簡稱BAC）百分之零點零五（亦即每100ml血液中
    含50mg酒精），而（一）BAC到達百分之0.03至百分之0.05時，對駕駛能力之影
    響為：多數駕駛人心境逐漸變幻不定、視覺與反應靈敏性減弱、對速度及距離的
    判斷力差。對心理行為之影響為：觀察力逐漸欠缺、心情漸趨輕鬆、自信心增加
    、多話、精神狀態處於陶醉感。（二）BAC到達百分之0.05至百分之0.08時，對
    駕駛能力之影響為：反應遲鈍、駕駛能力受損、遲而不決或決而不行。對心理行
    為之影響為：情緒鬆弛、感情與行為趨向誇張、肌肉不協調、精神處於興奮狀態
    。（三）BAC到達百分之0.08至百分之0.15時，對駕駛能力之影響為：判斷力嚴
    重受到影響、體能與精神協調受損、駕駛之體能困難增加。對心理行為之影響為
    ：產生情緒異常現象、步伐不平穩、言語不清、反應惡劣、記憶及判斷力受損、
    精神處於錯亂狀態。（四）超過百分之0.15，對駕駛能力之影響為：視線搖晃、
    駕駛已進入恍惚狀態、判斷及理解遭到扭曲、駕駛不穩定。對心理行為之影響為
    ：意識不明、嘔吐、站、走及講話困難、責任感喪失、精神處於麻痺狀態。（五
    ）超過百分之0.5，對駕駛人能力之影響為：無法開車。對心理行為之影響為：
    爛醉如泥、失去知覺可能致死、精神處於昏睡狀態。則被告駕駛前開自小客車為
    動力交通工具，其有服用酒類，當場經警測試呼氣酒精濃度值為零點三三MG/L，
    對照上開交通部之研究報告，被告呼氣酒精濃度值為零點三三MG/L相當血液酒精
    濃度百分之零點○六，對駕駛能力之影響為：反應遲鈍、駕駛能力受損、遲而不
    決或決而不行。對心理行為之影響為：情緒鬆弛、感情與行為趨向誇張、肌肉不
    協調、精神處於興奮狀態等情及駕車肇事而觀，被告顯然不能安全駕駛動力交通
    工具即上開自小客車。
三、核被告所為，係犯刑法第一百八十五條之三服用酒類，不能安全駕駛動力交通工
    具而駕駛、第二百八十四條第一項前段過失傷害及第二百十七條第一項之偽造署
    押罪。其以單一之犯意，接續多次偽造署押之行為，侵害一個法益，應為接續犯
    ，屬單純一罪（最高法院八十四年度台非字第一０號判決可資參照）。被告所犯
    上開三罪間，均係犯意各別，行為互殊，應分論併罰。爰審酌被告酒醉駕車，酒
    精濃度值，駕車時間長短，造成他人受傷所生危害，及為避免受到刑責，以偽造
    他人姓名署押於警員製作之酒精濃度測試表（署押及按指印各一枚）、道路交通
    事故處理紀錄登記簿（署押一枚）及交通事故現場草圖上（署押一枚），接續偽
    簽「乙○○」之署名及按指印，損害於他人及警員查辦案件及管理文書之正確性
    ，及犯後坦白承認犯行，願意改過上善等一切情狀，分別量處如主文所示之刑及
    諭知易科罰金及易服勞役之折算標準，並就被告宣告有期徒刑部分定其應執行之
    刑及諭知易科罰金之折算標準，以資懲儆。至被告於警員製作之酒精濃度測試表
    （署押及按指印各一枚）、道路交通事故處理紀錄登記簿（署押一枚）及交通事
    故現場草圖上（署押一枚），接續偽簽「乙○○」署名三枚及指紋一枚，不問屬
    於犯人與否，均應依刑法第二百十九條宣告沒收。
據上論斷，應依刑事訴訟法第二百九十九條第一項前段，刑法第一百八十五條之三、
第二百十七條第一項、第二百八十四條第一項前段、第二百十九條、第四十一條第一
項前段、第四十二條第二項、第五十一條第五款，罰金罰鍰提高標準條例第一條前段
、第二條，判決如主文。
本案經檢察官呂曾達到庭執行職務。
中      華      民      國    九十一    年      七      月    二十五    日
                               臺灣苗栗地方法院刑事第二庭
                                      法  官   張 珈 禎
右正本證明與原本無異。
被告不得上訴
檢察官如不服本判決，應於判決送達後十日內向本院提出上訴狀 (應附繕本)，上訴
於臺灣高等法院台中分院。
                                      書記官   黃 正 中
中      華      民      國    九十一    年      七      月    二十五    日
附錄本案論罪科刑法條：
中華民國刑法第一百八十五條之三
服用毒品、麻醉藥品、酒類或其他相類之物，不能安全駕駛動力交通工具而駕駛者，
處一年以下有期徒刑、拘役或三萬元以下罰金。
刑法第二百十七條第一項：
偽造印章、印文或署押，足以生損害於公眾或他人者，處年以下有期徒刑。
中華民國刑法第二百八十四條
 (過失傷害罪)
因過失傷害人者，處六月以下有期徒刑、拘役或五百元以下罰金，致重傷者，處一年
以下有期徒刑、拘役或五百元以下罰金。
從事業務之人，因業務上之過失傷害人者，處一年以下有期徒刑、拘役或一千元以下
罰金，致重傷者，處三年以下有期徒刑、拘役或二千元以下罰金。
